臺灣高等法院臺南分院刑事判決
上　訴　人　臺灣臺南地方法院檢察署檢察官
被　　　告　乙○○
選任辯護人　許世　律師(扶助律師)
上列上訴人因被告違反毒品危害防制條例案件，不服臺灣臺南地
方法院96年度訴字第703號中華民國96年8月17日第一審判決（起
訴案號：96年度偵字第3989號），提起上訴，本院判決如下：
    主  文
原判決關於販賣第三級毒品部分撤銷。
乙○○販賣第三級毒品，處有期徒刑伍年貳月；又販賣第三級毒
品，處有期徒刑伍年貳月；又販賣第三級毒品，處有期徒刑伍年
貳月；又販賣第三級毒品，處有期徒刑伍年貳月；又販賣第三級
毒品，處有期徒刑伍年貳月，應執行有期徒刑拾貳年。
扣案之愷他命參包（含參個塑膠包裝袋重參參點捌公克）、分裝
袋貳包（內含中拾個、小參拾個）、霹靂包壹個，均沒收。未扣
案之販賣第三級毒品所得新臺幣五千元沒收，如全部或一部不能
沒收時，以其財產抵償之。
    事      實
一、乙○○於民國（下同）94年7月間曾因販賣第三級毒品愷他
    命罪，經臺灣臺南地方法院94度訴字第1316號於95年6月23
    日判處有期徒刑五年六月，上訴後經本院95年度上訴字第83
    0號上訴駁回，並經最高法院96年台上字第1512號上訴駁回
    確定，現於屏東監獄執行中（96年5月23日入監)，緣其仍不
    知悔改，明知愷他命（Ketamine，俗稱Ｋ他命）經公告列為
　　毒品危害防制條例所管制之第三級毒品，不得販賣，竟又另
  　行起意並基於意圖營利之犯意，自95年10月下旬起至96年1
    月底止，約每一、二星期，以每一小包新臺幣一千元代價，
    在臺南市○○路五八四號六樓之七 (甲○○之租屋處）等地
    分別販售第三級毒品愷他命予甲○○五次，嗣因甲○○受乙
    ○○之託將第三級毒品愷他命3包於96年1月31日下午五時許
    ，放置於臺南市○○○路○段十六號一樓家樂福量販店之置
    物箱內，於翌日晚上十一時二十分許，為上開量販店之員工
    陰金生發現有異，報警當場扣得附表編號一所示乙○○所有
    第三級毒品愷他命及其所有供犯罪所用之分裝袋二包（內含
    中10個、小30個）、霹靂包一個，並循線追查，始查悉上情
    。
二、案經臺南市警察局第二分局報請臺灣臺南地方法院檢察署檢
    察官偵查起訴。
    理      由
壹、程序方面：
　　被告以外之人於偵查中向檢察官所為之陳述，除顯有不可信
  　之情況者外，得為證據，刑事訴訟法第一百五十九條之一第
    二項定有明文。證人甲○○於臺灣臺南地方法院檢察署檢察
    官偵訊時，業經具結，且其證言，並無顯不可信情事，該證
    言對被告而言，本院認有證據能力。
貳、實體方面：
一、訊據被告乙○○固坦承為警查獲於前揭地點起獲如附表編號
    一、二所示物品，惟堅詞否認有販賣第三級毒品愷他命之犯
    行，辯稱：「其僅係委託甲○○將毒品放置於上開地點，且
    毒品均供自己吸食用，伊並無販賣第三級毒品愷他命給甲○
    ○，伊僅係幫甲○○購買」云云。經查：
  (一)【甲○○自95年10月下旬起至96年1月底止，約每一、二星
    期，以每一小包新臺幣一千元代價，向被告乙○○購買第三
    級毒品愷他命五次】：被告乙○○有販賣第三級毒品愷他命
 　 給甲○○之事實業據證人甲○○於偵查中具結證稱：「（你
    知道乙○○有在販賣愷他命？）我知道，我之前有施用過，
    我有時會連絡他向他買愷他命。九十五年下半年開始，約一
    、二星期買一次，直到案發為止。每次一小包，每小包一千
    元。」、「（都在何處交貨？）不一定，有時他會將愷他命
    拿到我租屋處給我，有時我自己去找他買」、「（你何以知
    道乙○○有在賣愷他命？）因為剛開始時乙○○有送我施用
    愷他命，之後我就向乙○○買」等語（見九十六年偵字第三
    九八九號卷第二五頁）；證人甲○○於原審審理時亦具結證
    稱：「（你在檢察官偵訊時有說你大概從九十五年下半年開
    始，約一、二星期買一次，每次買一包，一包一千元，直到
    案發為止，是否有這樣講？）有。」(見原審卷第47頁)；證
    人甲○○於九十六年十二月五日於本院上訴審審理時亦均具
    結證稱：「（自九十五年下半年到九十六年二月一日之間，
    一共買幾次，每次多少錢？）是九十五年十月下旬開始到九
    十六年一月底止，買五次，每次一包一千元」、乙○○拿愷
    他命到我租屋處給我」等語。依上開證人甲○○之證述以觀
    ，已將如何向被告乙○○購買第三級毒品愷他命之時間、地
    點、價格、次數等情述甚詳在卷，而被告乙○○亦坦承有
    向甲○○收受上開要購買購買第三級毒品愷他命之金錢，雖
    被告辯稱向甲○○收受金錢係要合買或替甲○○購買云云，
    純係避重就輕之詞，不足採信。
  (二)按證人之陳述有部分前後不符，或相互間有所歧異時，究竟
    何者為可採，法院仍得本其自由心證予以斟酌，非謂一有不
    符或矛盾，即應認其全部均為不可採信；尤其關於行為動機
    、手段及結果等之細節方面，證人之證言，有時亦有予渲染
    之可能；然其基本事實之陳述，若果與真實性無礙時，則仍
    非不得予以採信（最高法院74台上字第1599號判例、81年台
    上字第5303號判決、93年台上字第5421號判決參照）。又按
    證人所為之供述，縱有一部不實，而其他部分經法院認為真
    實時，該部分之證言，仍非不可採為證據（最高法院21年上
    字第591號判例參照）。證據證明力由法院自由判斷，證人
    之證言枝節部分縱令先後未盡一致，但事實審法院本於審理
    所得之心證，就其證言主要部分認為確實可言，予以採取，
    尚非法所不許（最高法院79年台上字第1007號判決參照）。
    因此法院對證人所為前後矛盾之證詞，不宜僅依表面觀察，
　　發現其一有矛盾情形即全然摒棄不採，亦不應依證人事後之
  　翻供即認其原先之證詞不實，法院為確實發現真實，仍有必
    要依前述證人人性弱點之角度深切觀察其前後所為不同之證
    述，何者係真實可信，何者係事後為避免得罪被告所為迴護
    之詞，而不應採信，以作為判決之依據。
  (三)證人甲○○迭於偵查、原審及本院審理中之前後指訴，關於
    被告犯案之過程部分（證人甲○○於偵查中證述有向被告乙
    ○○購買第三級毒品愷他命，於原審證述要被告幫伊代購，
    於本院上訴審證述有分別拿錢五次給被告乙○○一起買第三
    級毒品愷他命），縱非完全一致，但證人甲○○確有分五次
    ，每次一千元向被告乙○○說要購買第三級毒品愷他命之基
    本事實則係相同，只是事後為了坦護被告乙○○所為翻異之
    證詞，因此甲○○於偵查中具結之證述確有向被告乙○○購
    買第三級毒品愷他命之證述尚非不可採。證人甲○○雖另於
    原審中證述「我有講過約自九十五年下半年開始，約一、二
    星期買一次，每次買一包，一包一千元，直到案發為止，是
    我先拿錢給被告，要被告幫我代購」云云（原審卷第四十七
    頁），又於本院審理中證述：「我們是一起買的，並不是向
    乙○○道購買愷他命，我拿錢給乙○○幫我買」云云（本院
    上訴審九十六年十二月十九日審理筆錄）。惟查愷他命係屬
    毒品危害防制條例第二條第二項第三款所列之第三級毒品。
    其持有販賣者，政府查緝甚嚴，風險甚高，且販賣第三級毒
    品之法定刑為五年以上有期徒刑，得併科鉅額罰金，刑責甚
    重，被告與購毒者甲○○，僅屬一般交情，倘無差額利潤可
    圖或特殊情誼（如親戚關係），衡情其應不致於甘冒風險，
    代為購買之理。再以，毒品之製造並非每人均有之技術，一
    般販賣毒品者亦需轉向源頭購買以轉售得利，是以證人甲○
    ○改稱是請被告代購，顯係事後迴護及附和被告乙○○之詞
    ，不足採信。
  (四)又扣案如附表編號一所示之物，經送內政部警政署刑事警察
    局以氣相層析／質譜分析法、核磁共振分析法鑑驗，結果均
    檢出第三級毒品愷他命之成分，總毛重三六點四一公克，總
    淨重二九點八三公克，（原扣押重量三三點八公克）有內政
    部警政署刑事警察局九十六年三月五日刑鑑字第0960023483
    號鑑定書一紙在卷可證（九十六年度偵字第三九八九號卷第
    二一頁）。
  (五)綜上所述，被告乙○○具有營利意圖，販賣第三級毒品愷他
    命予甲○○之犯行已甚為明確，其所辯僅係代替甲○○購云
    云，應係飾卸之詞，亦不合一般經驗法則，其罪證明確，犯
    行堪以認定。
二、核被告乙○○所為，係犯毒品危害防制條例第四條第三項之
    販賣第三級毒品罪，其持有第三級毒品愷他命之行為，已為
    販賣之高度行為所吸收，不另論罪。再查被告犯犯罪事實之
    行為，均於新刑法施行後，故本件並無新舊法比較之問題。
    而九十五年七月一日生效施行之刑法，業已經刪除舊法第五
    十六條有關連續犯之規定，是以本件被告自九十五年十月下
    旬起至九十六年一月底日止，先後分別五次販賣第三級毒品
    愷他命予甲○○之犯行，係成立五個販賣第三級毒品罪。又
    被告前開所犯各罪間，因犯意個別，行為殊異，均應予以分
    論併罰。
三、原審法院未詳細調查，並詳為勾稽全案證據調查所得加以審
    究，即為被告乙○○無罪判決諭知，容有未洽，公訴人上訴
    意旨亦執此指摘原判決此部分不當，為有理由，自應由本院
    將原判決關於被告乙○○有關販賣第三級毒品部分撤銷改判
    。爰審酌被告乙○○無視毒品之危害社會之鉅及對人體之健
    康傷害亦鉅，犯罪後為了逃避刑責而編織不實之供述等一切
    情狀，分別量處如主文第二項所示之刑及定其執行刑，扣案
    之第三級毒品愷他命參包（含參個塑膠包裝袋重參參點捌公
　　克），係屬違禁物，應依刑法第三十八條第一項第一款諭知
  　沒收，又扣案包裝上開愷他命之包裝袋三只，係被告乙○○
　　用於包裝愷他命之外包裝袋；分裝袋二包（內含中10個、小
    30個）、霹靂袋一個，係　被告所有用於分裝毒品，均在便
    利販賣使用，均依毒品危害防制條例第十九條第一項規定，
    宣告沒收之。另被告乙○○販賣第三級毒品愷他命所得共五
    千元，雖未扣案，但仍應依毒品危害防制條例第十九條第一
    項規定，併予宣告沒收之，如全部或一部不能沒收時，以其
    財產抵償之（金錢財物無追徵價額之問題）。
據上論結，應依刑事訴訟法第三百六十九條第一項前段、第三百
六十四條、第二百九十九條第一項前段，毒品危害防制條例第四
條第三項、第十九條第一項，刑法第三十八條第一項第一款、第
五十一條第五款，判決如主文。
本案經檢察官李傳來到庭執行職務。
中　　華　　民　　國　　96　　年　  12　  月　  31　  日
                  刑事第五庭  審判長法　官  楊明章
                                    法　官  戴勝利
                                    法　官  顏基典
以上正本證明與原本無異。
如不服本判決，應於收受本判決後十日內向本院提出上訴書狀。
其未敘述上訴理由者並得於提起上訴後十日內向本院補提理由書
狀（均須按他造當事人之人數附繕本）「切勿逕送上級法院」。
　　　　　　　　　　　　　　　　　　書記官  呂嘉文
中　　華　　民　　國　　96　　年　　12　　月　　31　　日
【附錄】本判決論罪科刑法條：
毒品危害防制條例第4條第3項：
製造、運輸、販賣第三級毒品者，處5年以上有期徒刑，得併科
新臺幣5百萬元以下罰金。
【附表】：
┌────┬──────┬──────┬────────┐
│ 編號   │ 物品名稱   │數 量       │扣押物品清單編號│
│        │            │            │                │
├────┼──────┼──────┼────────┤
│  1     │愷他命      │三包 (驗前總│九十六年度南院保│
│        │            │毛重三六點四│管毒第五十六號  │
│        │            │一公克，驗前│                │
│        │            │總淨重二九點│                │
│        │            │八三公克)   │                │
│        │            │            │                │
│        │            │            │                │
├────┼──────┼──────┼────────┤
│  2     │分裝袋      │二包（內含中│九十六年度南院保│
│        │            │10個、小30個│管字第五二四號  │
│        │            │）          │                │
└────┴──────┴──────┴────────┘
